# 求助商品套期的会计处理~

提问人：arcanine 时间：2011-11-16 20:29:36
弱问商品掉期可以做套期会计吗？ 如果可以，是不是和期货做套期会计的认定和会计处理一样？ 但貌似看到商品掉期又是一种表外融资，难道不需要记账，交割时再作会计处理，交割前仅作报告附注披露？ 谢谢！

回答人：chenyiwei
不知道你说的“商品掉期”具体指什么。衍生工具符合条件的可作为套期工具使用，但鉴于使用门槛高，计算繁琐等原因，实务中很少使用套期会计，并且即使符合条件的也是“可以”而不是“必须”使用套期会计。新准则下衍生工具不能仅仅是表外反映，而应当以公允价值进行后续计量。

提问人：arcanine 时间：2011-11-17 21:01:05
多谢陈老师，商品掉期（互换）就是用固定价款换取浮动价款的一种方式，和利率掉期、汇率掉期一样的道理，商品掉期不涉及实物交割。 具体操作比较像商品期货，在销售价格固定的情况下，通过期货上套保锁定未来的采购价格从而规避现货价格的波动风险。
主要的风险敞口就是现货价格的波动风险，交易中不涉及汇率波动风险。 请教陈老师这种情况，在符合套期会计的前提下，是只适用公允价值套期还是公允价值、现金流量套期均可？
多谢！

回答人：chenyiwei
一般做法是公允价值套期。因为主要风险是目前持有的存货的公允价值变动风险。